【裁判字號】    99,易,592
【裁判日期】    990820
【裁判案由】    違反毒品危害防制條例
【裁判全文】
臺灣屏東地方法院刑事判決               99年度易字第592號
公  訴  人  臺灣屏東地方法院檢察署檢察官
被      告  甲○○
上列被告因違反毒品危害防制條例案件，經檢察官提起公訴（99
年度毒偵字第1266號），本院適用簡式審判程序，判決如下：
     主  文
甲○○施用第二級毒品，累犯，處有期徒刑捌月。
    事  實
一、甲○○曾於民國87年間，因施用毒品案件，經本院以87年度
    毒聲字第5 號裁定送觀察勒戒，認有繼續施用毒品傾向，再
    以87年度毒聲字第78號裁定令入戒治處所施以強制戒治，復
    經本院以87年度第758 號裁定停止戒治，於88年6 月25日強
    制戒治期滿視為執行完畢，並經臺灣屏東地方法院檢察署檢
    察官以88年度戒毒偵字第1 號為不起訴處分；於90年間再因
    施用毒品案件，經本院以90年度毒聲字第438 號裁定令入戒
    治處所施以強制戒治，經本院以90年度毒聲字第1801號裁定
    停止戒治，90年11月15日停止強制戒治釋放，於91年6 月1
    日強制戒治期滿未經撤銷，視為執行完畢；起訴部分則經本
    院以90年度潮簡字第175 號判決判處有期徒刑6 月確定，於
    92年3 月24日執行完畢。復於上開強制戒治視為執行完畢後
    5 年內之95年間，又犯施用第二級毒品案件，經本院以96年
    度簡字第53號判決判處有期徒刑6 月確定，嗣經本院以96年
    度聲減字第778 號裁定減為有期徒刑3 月，於96年9 月21日
    縮短刑期執行完畢。詎基於施用第二級毒品之犯意，於99年
    3 月30日晚上8 時許，在屏東縣恆春鎮網紗里某處空屋內，
    將甲基安非他命置於玻璃球內點火燒烤，以吸食所產生煙霧
    之方式，施用第二級毒品甲基安非他命1 次。嗣於99年3 月
    31日上午11時50分許，在屏東縣恆春鎮○○里○○路626 號
    ，甲○○於前述施用第二級毒品犯行未經偵查機關發覺前，
    主動坦承上情，並同意警方採集其尿液送驗，因而查獲。
二、案經屏東縣警察局恆春分局報告臺灣屏東地方法院檢察署檢
    察官偵查起訴。
    理  由
一、本件被告甲○○所犯為死刑、無期徒刑、最輕本刑為3 年以
    上有期徒刑以外之罪，其於準備程序中就被訴事實為有罪之
    陳述，經告知簡式審判程序之旨，並聽取當事人之意見後，
    本院認為適宜獨任進行簡式審判程序，而裁定進行簡式程序
    審理，合先敘明。
二、上開犯罪事實，業據被告甲○○於本院審理時坦承不諱（參
    本院卷第28頁背面），且被告為警採集之尿液，經
    台灣檢驗科技股份有限公司檢驗結果，呈甲基安非他命陽性
    反應，有該公司出具之濫用藥物尿液檢驗報告附卷足憑（見
    警卷第13頁），足認被告自白與事實相符，本件事證明確，
    其犯行堪予認定。
三、按修正毒品危害防制條例就施用毒品者，只於「初犯」及「
    5 年後再犯」等2 種情形，有其追訴條件之限制，即須於初
    犯經觀察、勒戒或強制戒治釋放後，5 年內均無施用毒品之
    行為，始能認其前所實施之觀察、勒戒或強制戒治已足遮斷
    毒癮，而得於5 年後再犯時，再予適用初犯之規定，重行觀
    察、勒戒等程序。倘5 年內已經再犯，被依法追訴處罰，縱
    其第3 次（或第3 次以上）施用毒品之時間在初犯釋放5 年
    以後，即與「5 年後再犯」之情形有別，且因已於「5 年內
    再犯」，顯見其再犯率甚高，原實施觀察、勒戒或強制戒治
    ，已無法收其實效，而無5 年戒斷期之存在，自無再經觀察
    、勒戒及強制戒治之必要，應由檢察官逕行起訴（參照最高
    法院95年度台非字第59號、第65號判決意旨）。經查，被告
    曾因施用毒品案件，經本院以87年度毒聲字第5 號裁定送觀
    察勒戒，認有繼續施用毒品傾向，再以87年度毒聲字第78號
    裁定令入戒治處所施以強制戒治，復經本院以87年度第758
    號裁定停止戒治，於88年6 月25日強制戒治期滿視為執行完
    畢，並經臺灣屏東地方法院檢察署檢察官以88年度戒毒偵字
    第1 號不起訴處分；於90年間再因施用毒品案件，經本院以
    90年度毒聲字第438 號裁定令入戒治處所施以強制戒治，經
    本院以90年度毒聲字第1801號裁定停止戒治，90年11月15日
    停止強制戒治釋放，於91年6 月1 日強制戒治期滿未經撤銷
    ，視為執行完畢；復於上開強制戒治視為執行完畢後5 年內
    之95年間，又犯施用第二級毒品案件，經本院以96年度簡字
    第53號判決判處有期徒刑6 月確定等情，有臺灣高等法院被
    告前案紀錄表在卷可參，揆諸上開判決意旨，本件訴追條件
    自無欠缺，應依法追訴處罰。
四、核被告甲○○所為，係犯毒品危害防制條例第10條第2 項之
    施用第二級毒品罪。被告持有甲基安非他命之低度行為，應
    為施用甲基安非他命之高度行為所吸收，均不另論罪。被告
    前因違反毒品危害防制條例案件，經本院以96年度簡字第53
    號判決判處有期徒刑6 月確定，嗣經本院以96年度聲減字第
    778 號裁定減為有期徒刑3 月，於96年9 月21日縮短刑期執
    行完畢乙節，亦有上開前案紀錄表附卷足憑，其於有期徒刑
    執行完畢後5 年內，故意再犯本件有期徒刑以上之罪，依刑
    法第47條第1 項規定，為累犯，應加重其刑。被告於上開時
    地，於未經偵查機關發覺前，主動坦承施用第二級毒品犯行
    ，並同意警方採集其尿液送驗之過程，而願接受裁判，業據
    被告於警詢中供陳在卷（見警卷第2 至4 頁），並有查獲施
    用毒品案件報告表在卷可證（參本院卷第24頁），且願到庭
    接受裁判，堪認符合自首要件，依刑法第62條前段規定，減
    輕其刑，並依法先加後減之。爰審酌被告施用毒品，足以戕
    害其身心，前數度因施用毒品，經觀察勒戒、強制戒治、判
    處罪刑確定，又為本件施用毒品犯行，顯見自制力不佳，非
    予適當之刑罰不足以戒絕犯行；惟考量其犯後坦承犯行，態
    度良好，又施用毒品行為於本質上係屬自我戕害行為，反社
    會性之程度應屬較低等一切情狀，量處如主文所示之刑。
據上論斷，應依刑事訴訟法第273 條之1 第1 項、第299 條第1
項前段，毒品危害防制條例第10條第2 項，刑法第11條前段、第
47條第1 項、第62條前段，判決如主文。
本案經檢察官潘國威到庭執行職務。
中    華    民    國    99    年    8     月    20    日
                  刑事第三庭    法  官  戴韻玲
以上正本證明與原本無異。
如不服本判決應於收受判決後10日內向本院提出上訴書狀，並應
敘述具體理由；其未敘述上訴理由者，應於上訴期間屆滿後20日
內向本院補提理由書（均須按他造當事人之人數附繕本）「切勿
逕送上級法院」。
中    華    民    國    99    年    8     月    20    日
                              書記官  張語恬
附錄法條：
毒品危害防制條例第10條
施用第一級毒品者，處6 月以上 5 年以下有期徒刑。
施用第二級毒品者，處3 年以下有期徒刑。

司法院資訊處製作；財團法人民間司法改革基金會備份。
